# 资本公积负数如何处理

提问人：cuiquangang200 时间：2020-06-12 19:33:03
很久以前啦，记账汇率和外资投入时的合同汇率的差额，形成了负数的资本公积，一直挂着，太不好看啦，如何处理呢？把他消掉，要法律法规的依据。

回答人：chenyiwei
作为历史遗留问题，目前只能继续保留，要消除就必须同步调整实收资本，但目前没有相关依据。
根据“国家工商行政管理总局 商务部 海关总署 国家外汇管理局关于印发《关于外商投资的公司审批登记管理法律适用若干问题的执行意见》的通知”（工商外企字[2006]81号）第八条：“外商投资的公司的注册资本可以用人民币表示，也可以用其他可自由兑换的外币表示。作为公司注册资本的外币与人民币或者外币与外币之间的折算，应按发生（缴款）当日中国人民银行公布的汇率的中间价计算”。但该条规定仅适用于该文发布后（2006.04.24起）新增的注册资本和实收资本，对此前已存在的注册资本和实收资本不适用。